【裁判字號】    88,上易,2420
【裁判日期】    890131
【裁判案由】    違反毒品危害防制條例
【裁判全文】
臺灣高等法院高雄分院刑事判決    八十八年度上易字第二四二號
    上訴人
    即被告  甲○○
右上訴人因違反毒品危害防制條例案件，不服臺灣高雄地方法院八十八年度易字第一
０三五號中華民國八十八年十一月十九日第一審判決（起訴案號：臺灣高雄地方法院
檢察署八十七年度偵字第二九一四七號），提起上訴，本院判決如左：
      主      文
上訴駁回。
      事實及理由
一、本案經本院審理結果，認原審判決之認事用法及量刑，均無不當，應予維持，並
    引用原審判決書所記載之事實、證據及理由。
二、上訴人即被告甲○○上訴意旨雖又辯稱：伊於前案停止戒治保護管束期間，均未
    再施用毒品，本案被判處罪刑，實屬冤枉云云。
三、惟查，被告於八十七年三月間施用第二級毒品安非他命，經裁定勒戒後，無繼續
    施用毒品傾向，而經檢察官為不起訴處分，嗣又自八十七年十一月下旬起至同年
    十二月十四日止，連續施用安非他命多次，經裁定送勒戒，而再有施用毒品傾向
    ，依毒品危害防制條例第二十條第三項規定，自應依同條例第十條第二項規定論
    處罪刑，並不因被告於送戒治後未再施用毒品，而可不罰。上訴意旨執前詞指摘
    原判決，為無理由，應予駁回。
四、據上論斷，應依刑事訴訟法第三百六十八條、第三百七十三條，判決如主文。
本案經檢察官陳國全到庭執行職務。
中    華    民    國     八十九     年       一       月     三十一   日
                              臺灣高等法院高雄分院刑事第五庭
                                  審判長法官  吳水木
                                        法官  陳朱貴
                                        法官  洪慶鐘
右正本證明與原本無異。
不得上訴。
                                      書記官  陳金卿
中    華    民    國     八十九     年       二       月      一      日
附錄：本判決論罪科刑法條：
毒品危害防制條例第十條第二項
施用第二級毒品者，處三年以下有期徒刑。
                                                                        Ｄ
附件：
臺灣高雄地方法院刑事判決                        八十八年度易字第一０三五號
     公訴人  臺灣高雄地方法院檢察署檢察官
     被  告  甲○○  男三十八歲（民國○○年○月○日生）
                     身分證統一編號..Ｚ000000000號
                     住高雄縣梓官鄉○○村○○○路一七三號
右列被告因違反毒品危害防制條例案件，經檢察官提起公訴（八十七年度偵字第二九
一四七號），本院判決如左：
      主    文
甲○○連續施用第二級毒品，累犯，處有期徒刑肆月，如易科罰金以佰元折算壹日
。
扣案安非他命壹小包（含袋重量零點陸公克）及玻璃球貳個沒收銷燬之。
      事    實
一、甲○○於民國八十六年間因違反麻醉藥品管理條例案件，為本院判處有期徒刑六
    月，而於八十七年三月二十六日以易科罰金執行完畢，復於八十七年三月二十八
    日施用第二級毒品安非他命，經本院以八十七年度毒聲字第二二七號裁定送觀察
    、勒戒，嗣因無繼續施用毒品傾向而由檢察官於八十七年七月二十日以八十七年
    度偵字第一一六八九號不起訴處分確定；詎甲○○復基於概括之犯意，自八十七
    年十一月下旬起至同年十二月十四日止，連續在高雄縣梓官鄉○○村○○○路一
    七三號住處內先後施用第二級毒品安非他命多次，嗣於八十七年十二月十四日在
    該住處為警查獲，並被扣得安非他命一小包（含袋重量計０．六公克）及施用毒
    品器具玻璃球二個，經警移送檢察官偵查後聲請本院裁定送勒戒處所執行觀察、
    勒戒（裁定案號為八十七年度毒聲字第四四八六號），執行期間為勒戒處所評定
    有繼續施用毒品傾向。
二、案經高雄縣警察局岡山分局報請臺灣高雄地方法院檢察署撿察官偵查起訴。
     理  由
一、前載被告犯罪事實，有被告甲○○自白、扣案之第二級毒品安非他命一小包（含
    袋重量０．六公克）與施用毒品器具玻璃球二個等項證據可資證明，而本件被告
    甲○○於八十七年三月二十八日施用第二級毒品安非他命，經本院以八十七年度
    以八十七年度毒聲字第二二七號裁定送觀察、勒戒，嗣因無繼續施用毒品傾向而
    由檢察官於八十七年七月二十日以八十七年度偵字第一一六八九號不起訴處分確
    定，其五年內復犯本件施用第二級毒品安非他命案件，由本院以八十七年度毒聲
    字第四四八六號裁定送觀察勒戒，在勒戒處所執行期間經評定有繼續施用毒品傾
    向等情，有前載不起訴處分書、裁定書、臺灣高雄地方法院檢察署刑案資料查註
    紀錄表及臺灣高雄看守所附設勒戒處所檢附之證明書各紙可稽，被告甲○○上開
    施用毒品犯行應予依法論科。
二、被告甲○○前因施用安非他命案件，經檢察官不起訴處分後，五年內再犯本件施
    用安非命案件，而經送觀察、勒戒被評定有繼續施用毒品傾向，被告甲○○應依
    毒品危害防制條例第十條第二項之規定處斷。被告甲○○先後多次施用毒品行為
    ，時間密接、犯罪構成要件相同，顯係基於概括犯意為之，應依連續犯規定論以
    一罪；至於被告因施用毒品而持有毒品，該持有毒品行為被施用毒品行為所吸收
    不另論罪。另查被告甲○○於八十六年間因違麻醉藥品管理條例案件，為本院判
    處有期徒刑六月，而於八十七年三月二十六日以易科罰金執行完畢之事實，有臺
    灣高雄地方法院檢察署刑案資料查註紀錄表在卷可稽，被告五年內再犯本件有期
    徒刑以上刑之罪，為累犯，應依法加重其刑。審酌被告甲○○犯本件吸毒案件後
    ，經送戒治處所受戒治處分已有相當期間且被評定合格而停止戒治交付保護管束
    之情狀，爰量處如主文所示之刑。扣案之施用毒品器具玻璃球二個為被告吸用毒
    品器具，因該等器具已與安非他命殘渣難已剝離，爰併與扣案之第二級毒品安非
    他命（含袋重量０．六公克）依毒品危害防制條例第十八條第一項前段規定宣告
    沒收銷燬。
據上論斷，應依刑事訴訟法第二百九十九條第一項前段，毒品危害防制條例第十條第
二項、第二十條第三項、第十八條第一項前段，刑法第十一條、第五十六條、第四十
七條，罰金罰鍰提高標準條例第二條，判決如主文。
本案經檢察官郭麗娟到庭執行職務。
中      華      民      國      八十八      年    十一    月    十九    日
                                臺灣高雄地方法院刑事第三庭
                                    法  官  周  志  賢
右正本證明與原本無異。
如不服本判決，應於判決送達後十日內，向本院提出上訴狀。
                                    書記官  蔡  文  現
中      華      民      國      八十八      年    十一    月    十九    日


司法院資訊處製作；財團法人民間司法改革基金會備份。
